臺灣高雄地方法院刑事判決　　　　　　　　　　　　九十一年度訴字第一六六一號
　　公　訴　人　臺灣高雄地方法院檢察署檢察官
　　被　　　告　乙○○　男　二.
右列被告因違反槍砲彈藥刀械管制條例案件，經檢察官提起公訴（九十一年度偵字第
一０九號），本院判決如左：
    主  文
乙○○未經許可，持有可發射子彈具有殺傷力之仿ＳＭＩＴＨ＆ＷＥＳＳＯＮ廠轉輪
手槍改造之左輪槍枝，處有期徒刑貳年，併科罰金新臺幣壹拾萬元，罰金如易服勞役
，以新臺幣玖佰元即銀元佰元折算壹日。緩刑伍年，緩刑期內付保護管束。
扣案之仿ＳＭＩＴＨ＆ＷＥＳＳＯＮ廠轉輪手槍改造而成之左輪手槍壹支（槍枝管制
標號0000000000），及改造子彈肆顆均沒收。
    事  實
一、乙○○與甲○○（通緝中，待到案後另行審結）均明知未經許可，不得持有可發
    射子彈具有殺傷力之各式槍砲及子彈，甲○○竟於不詳時、地，未經許可，取得
    可發射子彈具有殺傷力之仿ＳＭＩＴＨ＆ＷＥＳＳＯＮ廠轉輪手槍製造之金屬轉
    輪槍去除彈倉及槍管內阻鐵改造而成之改造左輪手槍一枝（管制編號：0000
    000000號），及具有殺傷力之由玩具金屬彈殼加裝直徑約七點九厘米之金
    屬彈頭而成之改造子彈六顆後即持有，並於九十年十二月十九日十二時三十分許
    ，邀約乙○○外出，迨甲○○騎乘機車到達黃信仁住家門下時，即將前開具有殺
    傷力之槍枝一枝，內裝改造具有殺傷力之子彈六顆後，交予乙○○持有，乙○○
    即將前開內裝置有六顆子彈之改造槍枝插在腰際間，並以外套遮住，嗣於是日十
    三時十分許，乙○○及甲○○騎乘機車經過高雄市○○區○○路與富國路口時，
    為事前接獲線報之員警發覺可疑並當場攔下，並於乙○○腰際間扣得前開改造之
    槍枝一支及子彈六顆，而查悉前情。
二、案經高雄市政府警察局三民第一分局報請台灣高雄地方法院檢察署檢察官偵查起
    訴。
    理  由
一、訊據被告乙○○固坦承於前開時、地搭乘由被告甲○○所騎乘前開車號機車外出
    等情不諱，惟矢口否認有何違反槍砲彈藥刀械管制條例案件，於本院調查時辯稱
    ：當天是被告甲○○來找伊，並表示要一起去找工作，伊就跟被告黃信安一起出
    去，被告黃信安並將一包以紅色塑膠皮的包包給伊，叫伊幫忙拿一下，伊即以手
    提者，伊並不知該包包內是裝著槍枝、子彈云云。
二、經查：
（一）右開高雄市政府警察局三民第一分局警員蔣曜同於值班時，接獲民眾明確檢舉
      被告甲○○要持槍尋仇，且在查獲被告前一天檢舉人並提供被告二人出沒之確
      定地點，及所騎乘機車顏色，故即報請長官後安排四名警員，駕駛二台警車，
      至富國路與明誠路口埋伏監視，等到一點十分，發現被告二人騎乘機車到現場
      ，與檢舉人所提供之特徵相符，且被告二人騎的很慢很可疑，即上前逮捕，被
      告二人均有反抗，且當時並不知被告乙○○有攜帶槍枝，因被告乙○○穿著一
      件外套，是摸被告乙○○的身體時，即摸到槍枝，該支槍是插在被告乙○○腰
      際間，且並未以任何袋子包裝著，該支槍之子彈已經放在轉輪裡，可以直接射
      擊，在查獲槍枝後經詢問為何人的，被告二人即互相推諉等情，業據證人即查
      獲員警李玉龍、蔣曜銅、蔡東益及丙○○等人分別在庭證述甚明。
（二）又扣案之改造左輪手槍一支，及改造之手槍子彈六顆，經送請內政部警政署刑
      事警察局鑑驗，經以性能檢驗法及試射法進行檢驗結果，認改造左輪手槍部分
      （槍枝管制標號0000000000），係由仿ＳＭＩＴＨ＆ＷＥＳＳＯＮ
      廠轉輪手槍製造之金屬轉輪槍去除彈倉及槍管內阻鐵改造而成，且其機械性能
      正常，可擊發適用之子彈，認具殺傷力；另送鑑之改造子彈六顆，認均係由玩
      具金屬彈殼加裝直徑約七厘米金屬彈頭而成之改造子彈，經取樣二顆進行實際
      試射，均可擊發，並認均具殺傷力乙節，有扣押物品目錄表，及該局九十一年
      一月八日刑鑑字第二八九二號鑑驗通知書各一份在卷可查。
（三）且據被告於檢察官偵查中先稱：當天被告甲○○打電話給伊表示要去賺錢，但
      伊並未問賺什麼，被告甲○○也沒跟伊說要做什麼工作，且被告甲○○將槍拿
      給伊時，是用紅色資料袋包起來的，我不知道是什麼東西，就放在腰際等語，
      而於本院調查時則改稱：當天是被告甲○○約伊一起找水電工作，伊就跟他一
      起去，被告甲○○並拿一個紅色塑膠皮的包包給伊，叫伊幫忙拿一下，伊就提
      著，並未插在褲腰際間等語，是被告乙○○先後所述有關被告甲○○找其做何
      事，先稱是找工作，但不知找何工作，又改稱要找水電方面工作部分不一，及
      有關槍枝及子彈是如何包裝部分，先稱是以紅色資料袋包著，又該稱為裝在紅
      色塑膠皮的包包內亦迥異，再者，有關該槍枝是如何放置，被告則先稱插在腰
      際，以手扶著，但另改陳為以手提著，先後不一，實不無疑義。且被告乙○○
      於警詢中已坦陳稱：「（問：該扣案之改造左輪手槍、子彈是何人所有？）是
      我朋友甲○○所有的，他今日到我家載我並將該槍械交由我攜帶出門」、「（
      問：甲○○今於何時聯絡你，並將查獲槍械交予你收藏？）林某今（十九日）
      日十二時三十分打我行動電話稱，要找朋友叫我一起出門，有錢可以賺，約過
      五分鐘又打電話要我下樓，等我下樓在巷內時，他從所騎之機車置物箱內趁四
      處無人時取出該把改造左輪手槍要我攜帶著，要我一起去找朋友，我就坐上甲
      ○○所騎乘之機車來到明誠與富國路口被警查獲」等語，被告乙○○於檢察官
      偵查中亦明確稱：「（問：槍是誰的？）是甲○○給我的，是甲○○找我，說
      有錢賺要我把槍帶在身上」、「‧‧‧甲○○拿給我的，我插在腰際，用衣服
      蓋住，以手扶著‧‧‧」等語甚明（分別見警卷及偵查卷第三十七頁背面及第
      五十頁及其背面訊問筆錄），且被告乙○○於檢察官偵查中尚表示：在警詢中
      所陳事前看過被告甲○○有槍枝部分不實在，其餘均實在，是縱然被告乙○○
      事前並未看過前開槍枝，但被告乙○○已陳被告甲○○在四下無人時取出該槍
      並交給伊，要伊帶著等語，顯見被告乙○○明確知悉所持有之物為槍、彈等情
      ，堪以認定。
（四）雖被告乙○○所辯有遭警刑求，以致於警、偵訊所述不實在云云，然查：被告
      於本院調查時先稱：因逮捕伊及被告甲○○的警察有打伊及被告甲○○，該名
      警察是坐在被告甲○○右側處，且替伊製作筆錄之警察有比出拳頭作勢要打伊
      ，且語氣不好的說：「要說實話，你還沒被打到，要不然就像甲○○一樣」等
      語，伊會害怕，才說以前有看過手槍、子彈等語（見本院九十一年六月二十五
      日訊問筆錄），但被告乙○○事後又改稱：「（問：是何員警打你？）警察沒
      有打我，因為在抓甲○○時，甲○○有要逃跑，警察有打甲○○（問：製作筆
      錄時，有無警察用強暴或脅迫方式訊問你？）是幫我製作筆錄的警員，他的口
      氣很兇，好像要打人的樣子，警察的手有握拳頭，但沒有恐嚇我，是我看警察
      的樣子我會害怕，我是看警察的臉我就會害怕」、「（問：在製作筆錄時，是
      否在庭證人蔣曜同打甲○○？）不是，是在抓我們時，被告甲○○要跑，警察
      有圍捕甲○○，製作筆錄時，警察沒有打甲○○，是在回到分局前警察有打甲
      ○○，但是何人打的我現在印象相當模糊」、「（問：在車上打甲○○的警員
      是否為在庭證人蔡東益？）是」、「（問：是何警員跟你講「你現在還沒被打
      要講實話」？）是幫甲○○製作筆錄的員警講的」等語（見本院九十一年六月
      二十五日及七月二十三日訊問筆錄），是被告乙○○先稱有遭逮捕員警毆打，
      事後又改稱沒有，且先稱製作調查筆錄的員警有恐嚇言行，事後有改稱沒有，
      而另稱是看到警員的臉就會害怕，另又稱是幫被告甲○○製作筆錄之警員蔣曜
      同所陳，另有關警員有無毆打被告甲○○部分，又改稱是因被告甲○○要逃逸
      ，而遭員警圍捕，且先稱是為其製作調查筆錄之員警（蔡東益）有恐嚇言行，
      復另改稱是為被告甲○○製作調查筆錄之員警（蔣曜同）有為恐嚇之言行，所
      述先後迥異，顯有疑義。並查證人即查獲員警李玉龍證稱：同仁均是在公開的
      辦公室製作被告二人筆錄，且被告乙○○之父親亦有到場，並詢問被告甲○○
      是否要請其家人到警局，被告甲○○亦表示不需要，且將被告二人帶回警局實
      是警員蔡東益坐在被告甲○○旁邊等語，證人即查獲員警蔣曜同亦證稱：在逮
      捕被告乙○○時，被告表示有表示有血友病，在警局時被告乙○○的臉色蒼白
      ，伊還跟被告乙○○表示，警察不會以打人方式辦案，叫被告乙○○不用緊張
      ，並請其說實話等語，且被告乙○○確實於警方移送檢察官偵訊時，提出高雄
      醫學大學附設中和紀念醫院診斷證明書一紙，堪認證人蔣曜同所述被告乙○○
      於警局即表示罹有白血病，並未以強暴脅迫方式訊問被告乙○○等情堪以採信
      。是被告乙○○此部分有關刑求抗辯部分，先後所述差異甚鉅，顯然為臨訟編
      纂之詞，不堪採信。
（五）此外，並有扣押物品目錄表一份、查獲相片十五幀均在卷可憑，綜前說明，被
      告乙○○前開所辯，均為犯後飾詞卸責之詞，不足此採信，本件事證明確，被
      告犯行堪以認定。
（六）至於被告乙○○聲請將前開槍枝送請指紋採驗及鑑定，然前開槍枝、子彈為警
      查獲扣案後，經送請內政部警政署刑事警察局進行有無殺傷力之鑑驗，其中經
      多名承辦人員接觸，且指紋會因時間、空氣、溫度及濕度等而產生變化，是否
      可順利採驗已有疑義，且本件已有前開證據可資證明，事證明確，核無再行送
      請鑑驗指紋之必要，附此說明。
三、按扣案之槍枝屬槍砲彈藥刀械管制條例第四條第一項第一款所稱之其他可發射子
    彈具有殺傷力之槍砲；扣案之子彈，亦屬槍砲彈藥刀械管制條例第四條第一項第
    二款所稱具殺傷力之彈藥，依據同條例第五條之規定，非經中央主管機關許可不
    得持有之。是核被告乙○○所為，其中未經許可持有可發射子彈具有殺傷力改造
    手槍部分，係犯槍砲彈藥刀械管制條例第十一條第四項未經許可持有可發射子彈
    具有殺傷力改造手槍罪，另未經許可持有具有殺傷力子彈部分，則係犯槍砲彈藥
    刀械管制條例第十二條第四項未經許可持有具有殺傷力子彈罪。被告乙○○一行
    為觸犯未經許可，持有可發射子彈具殺傷力之改造手槍罪及未經許可持有子彈罪
    二罪，為想像競合犯，應從一重之未經許可持有可發射子彈具殺傷力之改造手槍
    罪處斷。經審酌被告之素行尚佳，有台灣高等法院被告全國前案紀錄表一份在卷
    可憑，國中畢業之智識程度、及其目的、手段，且具有殺傷力之槍、彈均屬高度
    危險之物品，非經主管機關許可不得擅自持有，以維社會大眾安全，而被告乙○
    ○竟無故持有具殺傷力之改造左輪手槍及子彈，對社會之秩序及安寧，勢將會造
    成極大之不安與影響，及其犯罪之動機、目的、手段、生活狀況、智識程度等一
    切情狀，量處如主文所示之刑，並就併科罰金部分諭知如易服勞役之折算標準。
    又被告行為後，槍砲彈藥刀械管制條例雖於八十九年七月五日修正公布第十一條
    ，惟該次修正係文字上之修正，並無「有利或不利」於上訴人之變動，不生新舊
    法比較問題。末查，被告前未曾受有期徒刑以上刑之宣告，此有前開被告全國前
    案紀錄表在卷可稽，因一時失慮貪圖短利，致罹刑典，且未持之另為犯罪，尚未
    造成實際損害，及被告乙○○罹有急性淋巴性白血病，有高雄醫學大學附設中和
    紀念醫院出具之診斷證明書一紙在卷可佐，經此偵、審程序及罪刑之宣告後，應
    知警惕而無再犯之虞，本院認為對被告乙○○所宣告之刑，以暫以不執行為當，
    併予宣告緩刑五年，以啟自新。且為確實督促並加強被告乙○○之正確之法律觀
    念，爰於緩刑期內宣付保護管束，以觀後效。
四、按槍砲彈藥刀械管制條例第十九條第一項雖規定「犯第七條、第八條、第十條、
    第十一條、第十二條第一項至第三項、第十三條第一項至第三項之罪，經判處有
    期徒刑者，應於刑之執行完畢或赦免後，令入勞動場所，強制工作，其期間為三
    年。」，然該條文已於九十年十一月十四日修正刪除，自不得併為強制工作之宣
    告，附此說明。
五、扣案之改造左輪手槍一支及改造之子彈六顆，經送鑑驗後，改造之左輪手槍（槍
    枝管制編號為0000000000），為可發射子彈具殺傷力槍枝，及改造子
    彈四顆均可擊發，均認具有殺傷力，堪認均係違禁物，不問屬於犯人與否，應依
    刑法第三十八條第一項第一款規定宣告沒收。另扣案六顆子彈中，其中二顆，業
    經實際試射，而已不具殺傷力，故不另為沒收之諭知。另扣案之玩具手槍（含彈
    匣）一支，經鑑驗後，並未發現有改情形，且其槍管內有阻鐵，無法供擊發子彈
    ，故認不具殺傷力等情，亦有內政部警政署刑事警察局九十一年一月二十一日以
    （九一）刑鑑字第一一七三三號函一紙在卷可憑，亦不另為沒收之諭知，均附此
    說明。
六、被告甲○○部分，待到案後另行審結。
據上論斷，應依刑事訴訟法第二百九十九條第一項前段、槍砲彈藥刀械管制條例第十
一條第四項，刑法第十一條前段、第四十二條第二項、第三十八條第一項第一款、第
七十四條第一款、第九十三條第一項，罰金罰鍰提高標準條例第二條，現行法規所定
貨幣單位折算新臺幣條例第二條，判決如主文。
本案經檢察官沈志成到庭執行職務。
中      華      民      國    九十一    年     十二     月     三十     日
                        臺灣高雄地方法院刑事第四庭
                            法    官
右正本證明與原本無異。
如不服本判決，應於判決送達後十日內，向本院提出上訴狀。
【附錄本判決論罪科刑法條】
槍砲彈藥刀械管制條例第十一條第四項：
未經許可，持有、寄藏或意圖販賣而陳列第一項所列槍砲者，處一年以上七年以下有
期徒，併科新臺幣七百萬元以下罰金。
槍砲彈藥刀械管制條例第十二條第四項：
未經許可，持有、寄藏或意圖販賣而陳列子彈者，處五年以下有期徒刑，併科新台幣
三百萬元以下罰金。
